【裁判字號】    99,交聲,557
【裁判日期】    990226
【裁判案由】    聲明異議
【裁判全文】
臺灣臺中地方法院交通事件裁定      99年度交聲字第557號
原處分機關  交通部公路總局臺中區監理所
異  議  人
即受處分人  甲○○
上列受處分人因違反道路交通管理處罰條例案件，對於交通部公
路總局臺中區監理所於民國九十九年一月五日所為之處分（原處
分案號：中監違字第裁六０－Ｚ00000000號）聲明異議
，本院裁定如下：
    主  文
異議駁回。
    理  由
一、按汽車行駛於高速公路、快速公路或設站管制之道路，不遵
    使用限制、禁止、行車管制及管理事項之管制規則，而行車
    速度超過規定之最高速限或低於規定之最低速限者，處汽車
    駕駛人新臺幣（下同）三千元以上六千元以下罰鍰，並記違
    規點數一點，道路交通管理處罰條例第三十三條第一項第二
    款、第六十三條第一項第一款定有明文。又按本條例所定罰
    鍰之處罰，受處罰人接獲違反道路交通管理事件通知單後，
    於十五日內得不經裁決，逕依第九十二條第三項之罰鍰基準
    規定，向指定之處所繳納結案；不服舉發事實者，應於十五
    日內，向處罰機關陳述意見；其不依通知所定期限前往指定
    處所聽候裁決，且未依規定期限繳納罰鍰結案或向處罰機關
    陳述意見者，處罰機關得逕行裁決之；違反道路交通管理事
    件行為人，未依規定自動繳納罰鍰，或未依規定到案聽候裁
    決，處罰機關應依基準表於舉發違反道路交通管理事件通知
    單送達且逾越應到案期限六十日之三個月內，逕行裁決之，
    道路交通管理處罰條例第九條第一項、違反道路交通管理事
    件統一裁罰基準及處理細則第四十四條第一項亦均有明定。
二、原處分機關交通部公路總局臺中區監理所略以：異議人即受
    處分人（下稱異議人）甲○○駕駛車牌號碼Ｍ二─三二九０
    號自用一般小客車，於民國九十八年十月十五日十五時三十
    二分許，行經國道三號公路南下九十八公里處時，因有「行
    速一四八公里、限速一一０公里、超速三十八公里（雷射槍
    測速二百五十七公尺）」之違規事由，經內政部警政署國道
    公路警察局第六隊以違反道路交通管理處罰條例第三十三條
    第一項第一款規定掣單舉發，異議人於期限內申訴，嗣經審
    認結果，仍認異議人有前開違規事實，乃於九十九年一月五
    日以中監違字第裁六０－Ｚ00000000號裁決書裁處
    罰鍰五千五百元，並記違規點數一點，罰鍰限於九十九年二
    月四日前繳納等語。
三、聲明異議意旨略以：異議人就罰單已於九十八年十月二十六
    日（到案日前）於桃園全家便利商店（大盛店）透過繳費機
    器操作，列印繳費單據繳交罰款三千五百元，嗣於九十八年
    年底收到臺中區監理所寄發「換駕照通知」，才知繳錯罰單
    ，係誤繳另一違規事件（違規單號：ＺＣＡ三九一五二二）
    ，但該罰單亦於九十八年十一月九日（到案日前）於臺中統
    一超商（天星店）繳款三千五百元，異議人因便利商店機器
    操作失誤，導致ＺＣＡ三九一五二二案重複繳款而不自知，
    並非蓄意逾期規避本件罰鍰，異議人亦願儘速繳納本件罰單
    三千五百元，再依臺中區監理所作業辦理他案之重複繳款退
    款，請體諒因機器操作的失誤繳錯罰單，不要加重罰鍰，為
    此聲明異議云云。
四、經查：
(一)異議人甲○○駕駛車牌號碼Ｍ二─三二九０號自用一般小客
    車，於九十八年十月十五日十五時三十二分許，行經國道三
    號公路南下九十八公里處時，因有「行速一四八公里、限速
    一一０公里、超速三十八公里（雷射槍測速二百五十七公尺
    ）」之違規事由，經內政部警政署國道公路警察局第六隊以
    違反道路交通管理處罰條例第三十三條第一項第一款規定掣
    單舉發，異議人未依規定期限（應到案日期為九十八年十月
    三十日）自動繳納罰鍰，逾三十日以上六十日以內提出申訴
    ，原處分機關爰依道路交通管理處罰條例第三十三條第一項
    第一款之規定逕行裁罰五千五百元，並依同條例第六十三條
    第一項第一款之規定記違規點數一點乙節，有上開內政部警
    政署國道公路警察局公警局交字第Ｚ00000000號舉
    發違反道路交通管理事件通知單一紙、交通部公路總局臺中
    區○○○○○道路交通管理事件裁決書各一件在卷可按，異
    議人就其於上揭時、地有超速違規之行為亦不爭執，是異議
    人確有前開違規事實，且業已收受本件舉發通知單，知悉應
    到案日期等情，堪可認定。
(二)經原處分機關調查結果，本件編號Ｚ00000000號違
    反道路交通管理事件通知單確實尚未據繳納違規罰款，且異
    議人亦坦陳其繳錯單號，本件罰單並未於應到案日期前繳納
    之事實。異議人雖執上揭情詞置辯，惟查，異議人於九十八
    年十月二十六日所繳納之另件違反道路交通管理事件罰鍰，
    係單號ＺＣＡ三九一五二二號違規通知單，該件係車號Ｍ二
    ─三二九０號自小客車於九十八年九月二十一日之違規事件
    ，與本件顯然不同，當不致錯認，異議人所辯前開事由應歸
    責於自身，不能據為有利於異議人之認定依據。綜上，原處
    分機關依道路交通管理處罰條例第三十三條第一項第一款、
    第六十三條第一項第一款及違反道路交通管理事件統一裁罰
    基準及處理細則第四十四條第一項，裁罰異議人五千五百元
    ，並記違規點數一點，並無違誤，異議人執上開理由異議，
    為無理由，應予駁回。
五、據上論斷，應依道路交通管理處罰條例第八十七條第二項，
    道路交通案件處理辦法第十九條，裁定如主文。
中    華    民    國    99    年    2     月    26    日
                  交通法庭      法  官  周莉菁
以上正本證明與原本無異。
如不服本裁定，應於裁定送達後五日內，向本院提出抗告狀（須
附繕本）。
                                書記官  吳彩華
中    華    民    國    99    年    2     月    26    日

司法院資訊處製作；財團法人民間司法改革基金會備份。
